Config:
  hfst:
    Gen: ../../../src/generator-dict-gt-norm.hfst
    Morph: ../../../src/analyser-dict-gt-norm.hfst
  xerox:
    Gen: ../../../src/generator-dict-gt-norm.xfst
    Morph: ../../../src/analyser-dict-gt-norm.xfst
    App: lookup

Tests:

  Noun - kaamuv: # 
    kaamuv+N+Sg+Nom: kaamuv
    kaamuv+N+Sg+Gen: kammuu 
    kaamuv+N+Sg+Acc: kammuu
    kaamuv+N+Sg+Ill: kammui
    kaamuv+N+Sg+Loc: kammust
    kaamuv+N+Sg+Com: kammuin
    kaamuv+N+Sg+Abe: kammuuttáá
    kaamuv+N+Ess: kaṃuvin
    kaamuv+N+Par: kaṃuvid
    kaamuv+N+Pl+Nom: kammuuh
    kaamuv+N+Pl+Gen: kammui
    kaamuv+N+Pl+Acc: kammuid
    kaamuv+N+Pl+Ill: kammuid 
    kaamuv+N+Pl+Loc: kammuin
    kaamuv+N+Pl+Com: kammuiguin
    kaamuv+N+Pl+Abe: kammuittáá

  Noun - peenuv: # 
    peenuv+N+Sg+Nom: peenuv
    peenuv+N+Sg+Gen: pennuu 
    peenuv+N+Sg+Acc: pennuu
    peenuv+N+Sg+Ill: pennui
    peenuv+N+Sg+Loc: pennust
    peenuv+N+Sg+Com: pennuin
    peenuv+N+Sg+Abe: pennuuttáá
    peenuv+N+Ess: peṇuvin
    peenuv+N+Par: peṇuvid
    peenuv+N+Pl+Nom: pennuuh
    peenuv+N+Pl+Gen: pennui
    peenuv+N+Pl+Acc: pennuid
    peenuv+N+Pl+Ill: pennuid 
    peenuv+N+Pl+Loc: pennuin
    peenuv+N+Pl+Com: pennuiguin
    peenuv+N+Pl+Abe: pennuittáá
    
  Noun - maaijuv: # 
    maaijuv+N+Sg+Nom: maaijuv
    maaijuv+N+Sg+Gen: maijuu 
    maaijuv+N+Sg+Acc: maijuu
    maaijuv+N+Sg+Ill: maijui
    maaijuv+N+Sg+Loc: maijust
    maaijuv+N+Sg+Com: maijuin
    maaijuv+N+Sg+Abe: maijuuttáá
    maaijuv+N+Ess: maijuvin
    maaijuv+N+Par: maijuvid
    maaijuv+N+Pl+Nom: maijuuh
    maaijuv+N+Pl+Gen: maijui
    maaijuv+N+Pl+Acc: maijuid
    maaijuv+N+Pl+Ill: maijuid 
    maaijuv+N+Pl+Loc: maijuin
    maaijuv+N+Pl+Com: maijuiguin
    maaijuv+N+Pl+Abe: maijuittáá
